臺灣雲林地方法院刑事判決　　　　　　　　　　　　　九十三年度易字第二八九號
　　公　訴　人　臺灣雲林地方法院檢察署檢察官
　　被　　　告　甲○○原名朱.
右列被告因竊盜案件，經檢察官聲請簡易判決處刑（九十三年度偵字第二三八○號）
及移
審理，本院判決如左：
    主  文
甲○○連續竊盜，累犯，處有期徒刑陸月，如易科罰金，以參佰元折算壹日。
    事  實
一、甲○○（原名朱志成）曾於民國八十五年二月二十三日，因違反肅清煙毒條例案
    件，經法院判處有期徒刑三年二月確定，甫於八十八年六月二日縮刑期滿執行完
    畢。竟仍不知悔改，復意圖為自己不法之所有，並基於概括之犯意，(一)先於九十
    三年四月二十七日下午四時三十分許，前往雲林縣斗六市○○里○○路九五之一
    號丁○○住處欲拜訪丁○○哥哥，而當時僅有丁○○及其父親在家，甲○○進入
    該住處後，見客廳之沙發上置有丁○○之皮包一只，即趁客廳無人注意之際，徒
    手竊取該丁○○之皮包一只（內有新臺幣一千元及行動電話一支），於得手後旋
    即離去，適丁○○自廚房出來欲打電話，發現其皮包失竊，即對甲○○喊叫，但
    仍為甲○○所逃逸；(二)又於九十三年五月二十八日下午六時許，在雲林縣斗南鎮
    ○○路○段二○六號前，見乙○○所有之車牌號碼ＡＴＭ－五二七號重型機車鑰
    匙未取下，即徒手竊取該機車供己騎用，嗣於同年月二十九日下午二時十分許，
    騎乘該贓車行經雲林縣斗六市○○路八十五號前，為警攔查而當場查獲。
二、案經雲林縣警察局斗六分局報請臺灣雲林地方法院檢察署檢察官偵查後聲請簡易
    判決處刑，及該斗六分局報請前署檢察官偵查後移送併案審理。
    理  由
一、認定犯罪事實所憑之證據及理由：
  (一)被告甲○○於警訊、偵查及本院審理時，已就上述竊取車牌號碼ＡＴＭ－五二七
    號重機車之犯行坦白承認。
  (二)被害人乙○○於警訊中之指訴，可證明其所有之車牌號碼ＡＴＭ－五二七號重機
    車確有在雲林縣斗南鎮○○路○段二○六號前失竊之情形。
  (三)證人羅林色美於警訊中之證述，可證明被告確有騎乘車牌號碼ＡＴＭ－五二七號
    重機車在證人住處附近徘徊。
  (四)被害人丁○○於本院審理時之證述，可證明其失竊之皮包一只確為被告所竊取。
  (五)被害人乙○○之贓物認領保管單一紙。
  (六)車牌號碼ＡＴＭ－五二七號重機車之照片二張。
二、對於被告辯解，本院之判斷：
  (一)被告辯解要旨：
    我當天有去丁○○的家，但是要去找丁○○的哥哥，並沒有偷拿丁○○的皮包。
  (二)不採之理由：
  1.證人丁○○於本院審理時已到庭具結證稱如下：「（檢察官問：九十三年四月二
    十七日下午四時半的時候，有誰到你家裡？）我只有看到背影，我知道有一個人
    ，問我哥哥有沒有在家，我說不在，就這樣而已，那個人就走出去了」．．「（
    檢察官問：那天是朱志成到你家之後，你的皮包就不見了？）是的」．．「（檢
    察官問：你當時皮包放在那裡？）前面客廳的沙發上」．．「（檢察官問：皮包
    裡面有什麼？）手機、錢包」．．「（檢察官問：錢包裡面有多少錢？）壹仟元
    」．．．「（被告問：當時我去找你哥哥是不是？）是的」、「（被告問：你家
    的門是不是沒有關？）是的」、「（被告問：我當時是不是站在外面喊？）有」
    ．．．「（審判長問：你的皮包放在客廳多久了？）一下子而已」、「（審判長
    問：如何發現你的皮包被那個人拿走的？）因為當時我要打電話，走到客廳發現
    皮包不見了」、「（審判長問：你走到客廳發現皮包不見的時候，你看到背影的
    那個人在哪裡？）跑出去，我就喊了」、「（審判長問：跑到哪裡？）往他的機
    車那邊走」、「（審判長問：你喊他的時候，他的反應為何？）趕快走、是用跑
    的」、「（審判長問：為何會喊他？）我的東西不見了，我懷疑他。當時只有他
    過來而已，沒有其他人」、「（審判長問：當天你丟掉東西的當天，人家來裡面
    喊你哥哥，然後不在的情形發生過幾次？）我知道的只有這一次」、「（審判長
    問：喊你哥哥的那個人，就是你看到背影的那個人？）是的」、「（審判長問：
    看到背影的這個人就是你喊著去追他的那個人？）是的」、「（審判長問：來找
    你哥哥在那邊喊你哥哥的人就是你喊著要去追皮包的那個人？）嗯」等語。
  2.由證人丁○○上開於本院所為證述，可知於九十三年四月二十七日下午四時三十
    分許，被告前往丁○○住處找尋丁○○的哥哥後，因丁○○哥哥不在，隨即離去
    ，而被害人丁○○之皮包亦同時發現失竊，參酌被害人丁○○將皮包置於客廳沙
    發僅一會兒，當時僅有被告進入被害人丁○○之住處，且經被害人丁○○發現後
    喊叫制止，被告不僅未予回應，反而跑步離去，足認被告確為竊取被害人丁○○
    之皮包之人甚明。
三、論罪科刑之理由：
  (一)被告所為，係犯刑法第三百二十條第一項之竊盜罪。
  (二)被告先後二次竊盜犯行，時間緊接，觸犯構成要件相同之罪名，顯係基於概括犯
    意，反覆為之，應依連續犯之規定論以一罪，並加重其刑。
  (三)被告前於八十五年二月二十三日，因違反肅清煙毒條例案件，經法院判處有期徒
    刑三年二月確定，甫於八十八年六月二日縮刑期滿執行完畢，有卷附臺灣雲林地
    方法院檢察署刑案資料查註紀錄表可按，五年以內再犯本件有期徒刑以上之罪，
    為累犯，依刑法第四十七條規定遞加重其刑。
  (四)審酌被告除有前述違反麻醉藥品管理條例前科外，尚有施用毒品經觀察、勒戒之
    前科，素行並非良好，且因需代步工具，即竊取路旁之停放機車供己騎用，及趁
    拜訪友人之際，竊取他人皮包財物，雖其所用手段輕微、所得利益不大，但已造
    成他人財產之損失及生活上之不便，而被告為高職畢業，學歷非低，家中經營工
    廠，生活亦非貧困，不思以正途努力獲取報酬，卻貪慾竊取他人財物，並於犯後
    對於竊取機車部分自始即承認，但對於竊取他人皮包部分則矢口否認之態度等一
    切情狀，量處如主文所示之刑，並諭知易科罰金之折算標準。
四、適用之法條：
  (一)刑事訴訟法第四百五十二條、第二百九十九條第一項前段。
  (二)刑法第五十六條、第三百二十條第一項、第四十七條、第四十一條第一項前段。
本案經檢察官丙○○到庭執行職務。
中      華      民      國      九十三      年      十    月    十五    日
                                    臺灣雲林地方法院刑事第三庭
                                        審判長法  官  劉  國  賓
                                              法  官  蘇  錦  秀
                                              法  官  廖  國  勝
右正本證明與原本無異。
如不服本判決，應於判決送達後十日內，向本院提出上訴狀。（須附繕本）
                                              書記官  林  汎  柏
中      華      民      國      九十三      年      十    月    十五    日
中華民國刑法第三百二十條
 (普通竊盜罪、竊佔罪)
意圖為自己或第三人不法之所有，而竊取他人之動產者，為竊盜罪，處五
年以下有期徒刑、拘役或五百元以下罰金。
意圖為自己或第三人不法之利益，而竊佔他人之不動產者，依前項之規定
處斷。
前二項之未遂犯罰之。
